臺灣屏東地方法院刑事判決
111年度訴緝字第35號
                                      111年度訴字第589號

公  訴  人  臺灣屏東地方檢察署檢察官
被      告  韋英豪




上列被告因違反毒品危害防制條例案件，經檢察官提起公訴（11
1年度毒偵字第641號、111年度毒偵字第1342號），因被告於準
備程序中就被訴事實為有罪之陳述，經告知簡式審判程序之旨，
並聽取當事人之意見後，本院合議庭裁定由受命法官獨任進行簡
式審判程序，判決如下：
　　主  文
韋英豪施用第一級毒品，處有期徒刑柒月。扣案如附表一所示之
物均沒收銷燬。又施用第一級毒品，處有期徒刑柒月。扣案如附
表二所示之物均沒收銷燬。應執行有期徒刑拾月。
    事  實
一、韋英豪明知海洛因、甲基安非他命為毒品危害防制條例第2
    條第2項第1款、第2款所定之第一級、第二級毒品，依法不
    得持有、施用，竟分別為下列之行為：
  ㈠基於施用第一級毒品海洛因、第二級毒品甲基安非他命之犯
    意，於民國111年3月27日19時許，在屏東縣屏東市棒球路某
    處，以將海洛因、甲基安非他命一同摻水加入注射針筒施打
    之方式，同時施用海洛因及甲基安非他命1次。嗣於111年3
    月27日21時10分許，在屏東縣屏東市○市巷00號前，因另案
    通緝為警逮捕，當場扣得如附表一所示之物，並於同日23時
    45分許，經韋英豪同意採尿檢驗，結果呈嗎啡、甲基安非他
    命陽性反應。
　㈡基於施用第一級毒品海洛因、第二級毒品甲基安非他命之犯
    意，於111年7月1日18時許，在屏東縣屏東市建國路某處其
    友人車上，以將海洛因、甲基安非他命一同置入玻璃球內點
    火吸食煙霧之方式，同時施用海洛因及甲基安非他命1次。
    嗣於同（1）日19時45分許，另案為警在屏東縣○○市○○路0號
    「富門飯店」前緝獲，當場在其隨身包中扣得如附表二所示
    之物，並經警於同（1）日19時55分許，對其採集尿液送驗
    ，結果呈嗎啡、甲基安非他命陽性反應，始悉上情。
二、案經屏東縣政府警察局屏東分局報告臺灣屏東地方檢察署檢
    察官偵查起訴。
　　理  由
一、程序部分
　　按除被告所犯為死刑、無期徒刑、最輕本刑為3年以上有期
    徒刑之罪或高等法院管轄第一審案件者外，於第一次審判期
    日前之準備程序進行中，被告先就被訴事實為有罪之陳述時
    ，審判長得告知被告簡式審判程序之旨，並聽取當事人、代
    理人、辯護人及輔佐人之意見後，裁定進行簡式審判程序，
    刑事訴訟法第273條之1第1項定有明文。經核本案被告所犯
    係死刑、無期徒刑、最輕本刑為3年以上有期徒刑以外之罪
    ，其於準備程序中就被訴事實為有罪之陳述，經告知簡式審
    判程序之旨，並聽取公訴人、被告之意見後，本院合議庭爰
    依首揭規定，裁定由受命法官獨任進行簡式審判程序。是本
    案之證據調查，依同法第273條之2規定，不受同法第159條
    第1項、第161條之2、第161條之3、第163條之1，及第164條
    至170條所規定證據能力認定及調查方式之限制，合先敘明
    。
二、前揭犯罪事實，業據被告於本院準備程序及審理時均坦承不
    諱，而其為警採集之尿液，經以酵素免疫分析法初步檢驗，
    再以液相串聯質譜儀法確認檢驗，均確呈現甲基安非他命及
    嗎啡（施用海洛因之代謝物為嗎啡）陽性反應，有屏東縣政
    府警察局屏東分局大同派出所偵辦毒品案尿液送檢人真實姓
    名代號對照表、屏東縣檢驗中心檢驗報告、屏東縣政府警察
    局屏東分局毒品案件涉嫌人尿液採證編號姓名對照表、員警
    偵查報告、勘查採證同意書、現場蒐證照片、屏東縣政府警
    察局屏東分局扣押筆錄、扣押物品目錄表在卷可稽，復有如
    附表一、二所示之物扣案足憑。又扣案如附表一編號1所示
    之海洛因1包（驗餘淨重0.4571公克）及扣案如附表二編號1
    所示之海洛因1包（驗餘淨重0.2787公克），經檢驗均含有
    第一級毒品海洛因成分，有欣生生物科技股份有限公司藥物
    成品鑑定報告2份在卷可佐；又扣案如附表二編號2之甲基安
    非他命1包（驗餘淨重0.0679公克），經檢驗確含有第二級
    毒品甲基安非他命成分，有欣生生物科技股份有限公司藥物
    成品鑑定報告1份在卷可佐，足認被告之任意性自白與事實
    相符，可資採為認定事實之依據。本案事證明確，被告上開
    犯行均堪以認定，應予依法論科。
三、論罪科刑
　㈠按海洛因及甲基安非他命分別屬毒品危害防制條例第2條第2
    項第1款、第2款所規定之第一級毒品及第二級毒品。是核被
    告事實欄一㈠、㈡之所為，均係犯毒品危害防制條例第10條第
    1項之施用第一級毒品罪、同條第2項之施用第二級毒品罪。
    被告持有第一級毒品海洛因及第二級毒品甲基安非他命後進
    而施用，其持有第一、二級毒品之低度行為，均為施用之高
    度行為所吸收，均不另論罪。
　㈡又被告事實欄一㈠、㈡均係以一施用行為，同時觸犯施用第一
    級毒品及施用第二級毒品等2罪名，均為想像競合犯，均應
    依刑法第55條前段規定，從一重論以施用第一級毒品罪。被
    告所犯上開2罪，犯意各別，時地有異，應予分論併罰。
　㈢爰審酌被告曾因施用毒品經本院裁定送觀察、勒戒後，認無
    繼續施用毒品傾向，於110年4月1日執行完畢釋放出所，並
    由臺灣屏東地方檢察署檢察官於110年4月5日以109年度毒偵
    字第2187、2188、2189號、110年度毒偵字第299至305、314
    、524、525號為不起訴處分確定，有臺灣高等法院被告前案
    紀錄表附卷可稽，詎仍未能深切體認毒品危害己身之鉅，及
    早謀求脫離毒害之道，再犯本案2次施用毒品犯行，且係將
    性質迥異之2種毒品混合施用，殊屬不該，惟念其犯後始終
    坦承犯行，非無悔意，且施用毒品所生危害以自戕身心健康
    為主，對於他人生命、身體、財產等法益，尚無明顯而重大
    之實害，暨考量其犯罪之動機、手段、情節，及其自陳國中
    畢業之教育智識程度、入監前從事工地消防工作、月收入約
    新臺幣3萬5千元、未婚、無子女之家庭生活經濟狀況（見本
    院111年度訴字第589號卷第141頁）等一切情狀，分別量處
    如主文所示之刑，並定其應執行之刑。
四、沒收部分
　㈠按查獲之第一級、第二級毒品，不問屬於犯罪行為人與否，
    均沒收銷燬之，毒品危害防制條例第18條第1項前段定有明
    文。經查，扣案如附表一編號1所示之海洛因1包（驗餘淨重
    0.4571公克）及扣案如附表二編號1所示之海洛因1包（驗餘
    淨重0.2787公克），經檢驗均含有第一級毒品海洛因成分；
    又扣案如附表二編號2之甲基安非他命1包（驗餘淨重0.0679
    公克），經檢驗確含有第二級毒品甲基安非他命成分，有欣
    生生物科技股份有限公司藥物成品鑑定報告3份在卷可佐，
    爰依前揭規定，於其所犯罪刑項下宣告沒收銷燬之。至包裝
    上開毒品之外包裝袋3只，因其上殘留之毒品難以析離，且
    無析離之實益與必要，應視同毒品，併諭知沒收銷燬之。另
    因鑑驗用罄部分，既已滅失，無庸另為沒收銷燬之諭知。又
    扣案如附表一編號2、3及附表二編號3所示之物，被告供承
    都有使用過等語（見本院111年度訴字第589號卷第140頁）
    ，則因該等物品其上沾黏之毒品殘渣，衡情已難以析離，亦
    無析離實益，均應整體視為該毒品，應一體依前開規定沒收
    銷燬。
　㈡至被告持以供本案事實欄一㈡施用毒品使用之玻璃球並未扣案
    ，無法證明仍存在，又該物品單獨存在並不具刑法上之非難
    性，且對被告犯罪行為之不法、罪責並無影響，而欠缺刑法
    上之重要性，故不予宣告沒收、追徵。　
據上論斷，應依刑事訴訟法第273條之1第1項、第299條第1項前
段，判決如主文。
本案經檢察官陳新君提起公訴，由檢察官黃莉紜到庭執行職務。
中　　華　　民　　國　　111 　年　　11　　月　　25　　日
                  刑事第三庭  法  官  陳茂亭
以上正本證明與原本無異。　　　　　　　　　
如不服本判決應於收受送達後20日內，向本院提出上訴書狀，並
應敘述具體理由。其未敘述上訴理由者，應於上訴期間屆滿後20
日內向本院補提理由書（均須按他造當事人之人數附繕本）「切
勿逕送上級法院」。
中　　華　　民　　國　　111 　年　　11　　月　　25　　日
                              書記官  李宛蓁
附錄本案論罪科刑法條全文：
毒品危害防制條例第10條
施用第一級毒品者，處6月以上5年以下有期徒刑。
施用第二級毒品者，處3年以下有期徒刑。
【附表一】
編號 扣案物品名稱及數量 備註 1 第一級毒品海洛因1小包（毛重0.7公克，淨重0.4677公克，驗餘重量0.4571公克，檢驗結果：檢出第一級毒品海洛因成分） 欣生生物科技股份有限公司藥物成分鑑定報告（報告編號2413D102） 2 注射針筒2支  3 藥鏟1支  
【附表二】
編號 扣案物品名稱及數量 備註 1 第一級毒品海洛因1小包（毛重0.51公克，淨重0.2881公克，驗餘重量0.2787公克，檢驗結果：檢出第一級毒品海洛因成分） 欣生生物科技股份有限公司藥物成分鑑定報告（報告編號2817D063） 2 第二級毒品甲基安非他命1小包（毛重0.31公克，淨重0.0731公克，驗餘重量0.0679公克，檢驗結果：檢出第二級毒品甲基安非他命成分） 欣生生物科技股份有限公司藥物成分鑑定報告（報告編號2817D062） 3 注射針筒1支